---
title: "Laboratório 1"
author: "Leonardo"
date: "18 de janeiro de 2016"
output: html_document
---

A função moeda retorna 1 se o resultado for cara e 0 se for coroa com a probabilidade p do resultado ser cara:

```{r}
moeda <- function (p) {
  x <- runif(1)
  if (x < p) {
    1
  } else {
    0
  }
}
```

A função moedas efetua um número n de lançamentos com probabilidade p de se ter o resultado como cara:

```{r}
moedas <- function (n, p) {
  replicate(n, moeda(p))
}
```

Retorna a proporção de 1's no vetor resultados:

```{r}
proporcao <- function (resultados) {
  sum(resultados)/length(resultados)
}
```

A função a seguir simula o lançamento de n moedas, com probabilidade p de se obter cara, k vezes. As proporções são salvas em um vetor que é retornado pela função:

```{r}
simulacao <- function (k, n, p) {
  vetor_resultados <- replicate(k, proporcao(moedas(n, p)))
  vetor_resultados
}

```

Pelo teorema central do limite, conforme aumentamos o tamanho da amostra, a distribuição amostral da média se aproxima de uma normal. Vemos abaixo a simulação dos lançamentos de moesdas anteriormente desenvolvidos e seus respectivos histogramas para observarmos o comportamento mencionado:

n = 10 e p = 0.5:

```{r}
hist(simulacao (10, 10, 0.5) )
```

```{r}
hist(simulacao (100, 10, 0.5) )
```

```{r}
hist(simulacao (1000, 10, 0.5) )
```

```{r}
hist(simulacao (10000, 10, 0.5) )
```

n = 15 e p = 0.3:

```{r}
hist(simulacao (10, 15, 0.3) )
```

```{r}
hist(simulacao (100, 15, 0.3) )
```

```{r}
hist(simulacao (1000, 15, 0.3) )
```

```{r}
hist(simulacao (10000, 15, 0.3) )
```

n = 20 e p = 0.6:

```{r}
hist(simulacao (10, 20, 0.6) )
```

```{r}
hist(simulacao (100, 20, 0.6) )
```

```{r}
hist(simulacao (1000, 20, 0.6) )
```

```{r}
hist(simulacao (10000, 20, 0.6) )
```
