---
title: "Laboratório 4"
author: "Leonardo Alves Godoy"
date: "27 de janeiro de 2016"
output: html_document
---

```{r setup, include=FALSE}
knitr::opts_chunk$set(echo = TRUE)
```

```{r}
library(magrittr)
library(dplyr)
library(ggplot2)

help(geom_point)

```

# geom_point

## Quais são os aspectos estéticos (aesthetics) exigidos (obrigatórios) da função geom_point()?

Os aspectos estéticos obrigatórios são x e y.


## Gráfico de dispersão do preço (price) pela variável quilates (carat). Utilize as funções xlab() e ylab() para trocar os labels dos eixos x e y, respectivamente:
```{r}

diamonds %>%
  ggplot(aes(x=price,y=carat)) + xlab("Preço") + ylab("Quilates") + geom_point()

```

## Gráficos de dispersão do preço pela variável quilate para cada nível da variável claridade (clarity), utilizando facets:

```{r}

diamonds %>%
  ggplot(aes(x=price,y=carat)) + geom_point()+ xlab("Preço") + ylab("Quilates") +  facet_wrap(~clarity)

```

# geom_histogram

##Quais são os aspectos estéticos (aesthetics) exigidos (obrigatórios) da função geom_histogram()?
Somente x é um aspecto estético obrigatório.

## histograma da variável preço: 
```{r}
diamonds %>% 
  ggplot(aes(x=price)) + geom_histogram(colour="black", fill="blue")
```

## Adicionar ao gráfico anterior uma estimativa suavizada da densidade com a função geom_density():

```{r}
diamonds %>% 
  ggplot(aes(x=price)) + geom_histogram(colour="black", fill="blue") %>% 
  + geom_density()
```

# geom_boxplot
## Quais são os aspectos estéticos (aesthetics) exigidos (obrigatórios) da função geom_boxplot()?
Os aspectoos obrigatórios são lower, middle, upper, x, ymax e ymin.

## Faça boxplots da variável preço coloridos de acordo com a variável corte (cut).

```{r}
diamonds %>% 
  ggplot(aes(cut, price)) + geom_boxplot(aes(colour=cut))
   
```

## Substitua as cores padrões e remova a legenda do gráfico anterior. (Dica: use a função scale_colour_manual)

```{r}

diamonds %>% 
  ggplot(aes(cut, price)) + geom_boxplot(aes(colour=cut)) + scale_colour_manual(labels=c("Fair"="", "Good" = "", "Very Good" = "", "Premium" = "", "Ideal" = ""), values=c("blue", "green", "red", "pink", "grey50"))

```

# geom_bar
## Quais são os aspectos estéticos (aesthetics) exigidos (obrigatórios) da função geom_bar()?
Apenas x é um aspecto estético obrigatório para geom_bar().

## Faça um gráfico de barras do número de diamantes em cada categoria da variável cor (color).

```{r}

diamonds %>% 
  ggplot(aes(color)) + geom_bar()

```

# Outra base de dados

## Faça um gráfico de dispersão do número de desempregados (eixo x) pelo tempo médio de desemprego (eixo y). Não se esqueça de alterar o label dos eixos.

economics 
```{r}
economics %>% 
  ggplot(aes(unemploy, uempmed)) + geom_point() + xlab("Desempregados") + ylab("Tempo médio de desemprego")

```

## Faça o mesmo gráfico do exercício anterior, no entanto, os pontos devem ter cores diferentes para cada ano, seguindo uma escala contínua.

```{r}

library(lubridate)
economics %>% 
  ggplot(aes(unemploy, uempmed, color=year(date))) + geom_point() + xlab("Desempregados") + ylab("Tempo médio de desemprego")
         
```

## Faça um gráfico de linha do número de desempregados (eixo y) e a data (eixo x).

```{r}
economics %>% 
  ggplot(aes(date, unemploy)) + geom_line() + ylab("Desempregados") + xlab("Data")

```


## Repita o gráfico anterior, no entanto desta vez a periodicidade deve ser anual e o valor apresentado no eixo y deve ser o número médio de desempregados.
```{r}

ano = year(economics$date)

economics  %>%
  cbind(ano) %>% 
  group_by(ano) %>% 
  summarise(media_desem = mean(unemploy)) %>% 
  ggplot(aes(ano, media_desem, group = 1)) + geom_line() + xlab("Ano") + ylab("Número médio de desempregados")

```

## Tente reproduzir o seguinte gráfico:

```{r}
ano <- year(economics$date)


economics  %>%
  cbind(ano) %>% 
  group_by(ano) %>% 
  summarise( media_desem = mean(unemploy), linf = quantile(unemploy, c(0.01)), lsup = quantile (unemploy, c(0.99))) %>% 
  ggplot(aes(ano, media_desem, group = 1)) + geom_line() + xlab("Ano") + ylab("Número médio de desempregados") + geom_ribbon(aes(ymin = linf, ymax = lsup), alpha = 0.3)

```


### linha é a mediana de desempregados por ano
### limite inferior da banda é o quantil de 1% do número de desempregados
### limtie superior da banda é o quantil de 99% do número de desempregados

## Afim de comparar a evolução no tempo dos índices pce, psaver e taxa de desemprego (unemploy/pop), tente refazer o seguinte gráfico.
```{r}

economics  %>% select(date, pce, psavert, unemploy, pop)  %>% mutate(tx_desemprego = unemploy / pop)  %>% select(date, pce, psavert, tx_desemprego) %>% gather ( tipo_grafico, valor,  -date) %>% 
  ggplot (aes(x = date, y = valor)) + geom_line() + facet_wrap(~tipo_grafico, nrow=3, ncol=1)


```

