---
title: "lab3"
author: "curso R de verão 2016"
date: "22 de janeiro de 2016"
output: html_document
---

```{r setup, include=FALSE}
library(magrittr)
library(dplyr)
install.packages("nycflights13")

library(nycflights13)

flights %>% tbl_df

```

#select

Voos de janeiro de 2013:

```{r}
filter_1 <- flights %>% 
  filter(year == 2013 & month == 1)

```

Voos de janeiro ou fevereiro de 2013:
```{r}
filter_2 <- flights %>% 
  filter(year == 2013 & ( month == 1 | month == 2 ))
```

Vôos com distância maior do que 1000 milhas.

```{r}
filter_3 <- flights %>% 
  filter(distance > 1000)
```

#filter

Com as colunas month e dep_delay:
```{r}

select_1 <- flights %>% 
  select(month, dep_delay)

```

Com as colunas month e dep_delay, os nomes dessas colunas devem ser mes e atraso:

```{r} 

select_2 <- flights %>% 
  select(mes = month, atraso = dep_delay)

```

Sem as colunbas tailnum, origin e dest

```{r}  

select_3 <- flights %>% 
  select(-tailnum, -origin, -dest)

```

#mutate

Ganho de tempo:

```{r}

mutate_1 <- flights %>%
  select(dep_delay, arr_delay, distance, air_time) %>% 
  mutate(ganho_tempo = dep_delay - arr_delay, velocidade = distance / air_time * 60)

```

Horário de chegada: 

```{r}

mutate_2 <- flights %>%
  select(hour, minute, air_time) %>% 
  mutate(hour2 = as.integer( ( hour*60 + minute + air_time ) / 60 ), minute2 = hour*60 + minute + air_time - hour2*60)

```

#summarise

Média da distância de todos os vôos:

```{r}

summarise_1 <- flights %>% 
  summarise(mean(distance))

```

Média da distância dos vôos por mês:
```{r}

summarise_2 <- flights %>% 
  group_by(month) %>% 
  summarise(mean(distance))

```

```{r}

summarise_3 <- flights %>%
  group_by(month) %>% 
  summarise(mean(air_time, na.rm = TRUE), median(air_time, na.rm = TRUE))

# A função quantile estava falhando com o summarise acima.
quartis <- flights %>% 
  group_by(month) %>% do(q=quantile(.$air_time, c(0.25, 0.75), na.rm = TRUE))

quartis$q
```

#arrange

Ordene a base de dados pelo atraso na partida em ordem crescente.

```{r}
arrange_1 <- flights %>% 
  arrange(dep_delay)
```

Repita a questão anterior, porém na ordem decrescente.

```{r}

arrange_2 <- flights %>% 
  arrange(desc(dep_delay)) 

```

#spread

Crie uma tabela em que cada linha é um dia e cada coluna é o atraso médio de partida por mês.
```{r}
flights %>% 
  group_by(day, month) %>% 
  summarise(media = mean(dep_delay, na.rm = TRUE)) %>% 
  spread(month, media) %>% head()

```

Repita a mesma operação, mas dessa vez cada coluna será uma hora do dia.

```{r}

flights %>% 
  group_by(hour, day) %>% 
  summarise(media = mean(dep_delay, na.rm = TRUE)) %>% 
  spread(day, media) %>% head()

```

#gather

Considerando as tabelas criadas nas perguntas sobre o spread:

Transforme-as em um formato tidy.

```{r}

```
